【裁判字號】    99,交聲,98
【裁判日期】    990325
【裁判案由】    違反道路交通管理處罰條例聲明異議
【裁判全文】
臺灣基隆地方法院交通事件裁定          99年度交聲字第98號
移送機關即
原處分機關  交通部公路總局臺北區監理所基隆監理站
聲明異議人
即受處分人  乙○○
上列聲明異議人即受處分人因違反道路交通管理處罰條例案件，
對於交通部公路總局臺北區監理所基隆監理站中華民國99年3 月
8 日所為之處分（原處分案號：基監字第裁42-DB0000000號），
聲明異議，本院裁定如下：
    主  文
異議駁回。
    理  由
一、原處分意旨略以：聲明異議人即受處分人乙○○（下稱異議
    人）於民國99年1 月16日下午2 時56分許，駕駛其所有車號
    5E-9483 號自用一般小客車，在桃園縣大溪鎮○○路與勝利
    街口，因闖紅燈（往文化路方向）之違規，經桃園縣政府警
    察局大溪分局永福派出所（下稱舉發單位）執勤員警以異議
    人有違反道路交通管理處罰條例第53條第1 項規定之行為當
    場掣單舉發（桃園縣政府警察局99年1 月16日桃警局交字第
    DB0000000 號）。嗣異議人於應到案日期前（99年1 月31日
    ）之99年1 月18日，向交通部公路總局臺北區監理所基隆監
    理站（下稱原處分機關）提起申訴，原處分機關函請舉發單
    位調查結果，仍認異議人有上開違規行為，乃依前揭道路交
    通管理處罰條例第53條第1 項、第63條第1 項第3 款（原裁
    決書漏載第3 款）之規定及違反道路交通管理事件統一裁罰
    基準及處理細則第41條、第43條、第44條及第67條等規定，
    於99年3月8日以基監字第裁42-DB0000000號裁決書，裁處異
    議人罰鍰新臺幣（下同）2,700元，並記違規點數3 點。
二、聲明異議意旨略以：伊雖有於99年1 月16日下午2 時56分，
    駕駛車號5E-9483 號自用小客車，行經桃園縣大溪鎮○○路
    與勝利街口，然伊當時見該路口號誌燈確實呈現綠燈方才通
    過，並無如舉發員警所稱闖紅燈之違規情事存在；又舉發單
    所填寫之車號1381-ZA 號與異議人車號5E-9483 號不符，爰
    為此聲明異議云云。
三、道路交通安全規則第90條規定，駕駛人駕駛汽車，應遵守道
    路交通標誌、標線、號誌之指示，並服從交通指揮人員之指
    揮。又道路交通管理處罰條例第53條第1 項規定，汽車駕駛
    人，行經有燈光號誌管制之交岔路口闖紅燈者，處1,800 元
    以上5,400 元以下罰鍰。同條例第63條第1 項第3 款規定，
    汽車駕駛人有第53條情形者，除依原條款處罰鍰外，並記違
    規點數3 點。
四、經查：
  (一)異議人駕駛5E-9483 號自小客車於99年1 月16日下午2 時56
    分，行經桃園縣大溪鎮○○路與勝利街「設有燈光號誌管制
    」之路口，因不遵守號誌指示而「闖紅燈」，並為警當場攔
    停且掣單舉發違規等情，業據證人即舉發員警甲○○證述綦
    詳，並有桃園縣政府警察局基警交字第DB0000000 號舉發違
    反道路交通管理事件通知單、桃園縣政府警察局大溪分局99
    年3 月3 日溪警分交字第0992011293號函、交通部公路總局
    臺北區監理所基隆監理站基監字第裁42-DB0000000號違反道
    路交通管理事件裁決書各1 份在卷可稽，是異議人於上開時
    間、路段有「闖紅燈」之違規事實，應甚明確，堪予認定。
  (二)異議人雖辯稱：伊當時見該路口號誌燈確實呈現綠燈方才通
    過，及舉發單所填寫之車號1381-ZA號與異議人車號5E-9483
    號不符云云。然查本件舉發過程，經證人即本件舉發警員甲
    ○○到庭結證稱：「... 該路口是康莊路與勝利街的Y 字路
    口，號誌就設置在路口處，異議人駕駛車號5E-9483 號自用
    小客車由康莊路經過該路口往文化路方向行進。我在攔停時
    ，有看到號誌變化的情形，當時該號誌是紅燈，那時已經是
    紅燈幾秒後，異議人才駕駛自小客車由該路口經過，所以我
    可以確定異議人是闖紅燈」、「... 第三張照片（光碟翻拍
    照片）中可以看出於號誌轉換成紅燈後，異議人與其前方一
    輛自小客車距離至少約有二十公尺，所以異議人確實是闖紅
    燈」等語（見本院99年3 月19日上午10時20分訊問筆錄第2
    至第3 頁），復經本院當庭勘驗舉發時異議人行經康莊路與
    勝利街口車況情形之蒐證錄影光碟乙片，勘驗結果為「光碟
    影像58秒時康莊路勝利街口號誌燈轉為紅燈，1 分03秒時異
    議人駕駛車號5E-9483 號自用小客車經過該路口」（本院99
    年3 月19日訊問筆錄第2 頁），再佐以舉發當日翻拍畫面照
    片4 幀及現場圖，堪認異議人乃於前開路口號誌轉換為紅燈
    後，始穿越前開路口無訛，異議人辯稱該路口號誌為綠燈乙
    節，顯不可採。
  (三)再桃園縣政府警察局大溪分局99年3月3日溪警分交字第0992
    011293號函說明欄第三點中，固記載異議人車號為「1381-Z
    A號」，惟於說明欄第二點已明確載明異議人駕駛車號「5E-
    9483」號自用小客車因違規闖越紅燈經執勤員警取締並掣單
    舉發之事實，且桃園縣政府警察局99年1 月16日桃警局交字
    第DB0000000 號舉發違反道路交通管理事件通知單亦載明違
    規車輛車牌號碼為「5E-9483 」，是該函文中所載異議人車
    輛車號為「1381-ZA」 顯僅係文字之錯繕，尚難以此遽認原
    處分機關之處分不當。
  (四)另證人甲○○與異議人素不相識，彼此間並無仇恨怨隙，衡
    情證人甲○○當無甘冒偽證重罪而設詞誣陷異議人之必要，
    且交通警員舉發違反道路交通處罰條例所列之違規事實，本
    質上係公務員依法執行職務之行為，如有枉法構陷或為不實
    記載之行為，亦需負擔嚴厲之刑事責任，國家並以此擔保公
    務員能忠實執行職務，如無其他證據顯示舉發警員有誤認或
    故意構陷之情事時，應認證人甲○○上開證述，於理應採。
    是異議人以上揭情詞置辯，諒係卸責之詞，自不可採。
五、綜上所述，異議人於上揭時地闖越紅燈違規之行為已堪認定
    ，從而原處分機關依道路交通管理處罰條例第53條第1 項之
    規定，裁處異議人2,700 元罰緩，並依同條例第63條第1 項
    第3 款之規定，記違規點數3 點，核無違誤，本件異議人之
    異議為無理由，應予駁回。
六、據上論結，應依道路交通案件處理辦法第19條，裁定如主文
    。
中    華    民    國    99    年    3     月    25    日
                  交通法庭法  官  周霙蘭
以上正本證明與原本無異。
對於本件裁定如有不服，應於收受送達後5日內，向本院提出抗
告書狀，敘述抗告之理由，抗告於臺灣高等法院。
中    華    民    國    99    年    3     月    25    日
                          書記官  莊智凱

司法院資訊處製作；財團法人民間司法改革基金會備份。
